# 求助陈版主，对基金合伙投资核算问题

提问人：buzhanbo 时间：2022-12-19 10:59:56
背景背景：：被审计单位为A有限合伙基金，对外投资了B有限合伙基金，持有的份额为40%，B基金对外投资实体项目。B基金LPA约定，先返本后分利，合伙人实缴资本收回后，剩余的利润20%分给GP,剩余的分配LP。 2021 年年，， B 基金已基金已 经 将各合将各合伙伙人的人的 实缴资 本金本金 额 分配完分配完 毕 。。 A 基金基金 审计报 告告 对B 的投的投 资 ，， 账 面面 仅 剩公允价 值变动 ，，成本成本 为 0 了。了。 问题 ：： 2022 年审计时，假设B基金层面对实体投资按公允价值核算后，金额为 1 亿元，那么，A基金在对B基金公允价值核算时，是用以下哪种方法呢？ 方式1. 1亿元 _80%_ 40%方式2. 1亿元*40%

回答人：chenyiwei
应采用方式 1 确定对B基金投资的公允价值，即仅体现被投资合伙企业的权益中最终可归属于本企业的部分。这主要是考虑到A并不控制B。